【裁判字號】    99,抗,772
【裁判日期】    990531
【裁判案由】    保全證據
【裁判全文】
臺灣高等法院民事裁定                   99年度抗字第772號
抗  告  人  乙○○
送達代收人  黃璧川律師
上列抗告人因與相對人甲○○等間聲請保全證據事件，對於中華
民國99年4 月29日臺灣板橋地方法院99年度聲字第54號裁定提起
抗告，本院裁定如下：
      主      文
抗告駁回。
抗告訴訟費用由抗告人負擔。
      理      由
一本件抗告人於原法院聲請及本院抗告意旨略以：伊前與相對人
  丙○○簽訂工程契約書，約定由丙○○承攬皇翔帝國臺北縣板
  橋市○○路○段253號18、22、23樓房屋（下稱系爭房屋）之裝
  潢施工等工作，施工期限自民國98年12月19日至99年2 月19日
  止，逾期應按日以工程總價千分之1 為罰款，惟丙○○收取伊
  給付之新臺幣（下同）69萬元後，未按期施工，且於伊匯款61
  萬元予相對人甲○○後，將系爭房屋現場所有工具、材料搬空
  ，任令停工，伊依法得終止或解除契約，並得請求損害賠償，
  而本案請求係以相對人現在施工情況為依據，且伊已另將裝潢
  工程委託予他人施工，時間急迫，為確認損害賠償數額，及避
  免系爭房屋現狀變更，致兩造於本案訴訟審理時，就裝潢工程
  之品名、數量、金額及現況有所爭執，伊自有聲請至系爭房屋
  現場履勘、拍照存證，及訊問相對人系爭房屋已施工部分詳情
  及支出費用明細，並令提出施工相關收據之法律上利益及必要
  ，爰依民事訴訟法第368條第1項聲請保全證據等語。
二按證據有滅失或礙難使用之虞，或經他造同意者，得向法院聲
  請保全；就確定事、物之現狀有法律上利益並有必要時，亦得
  聲請為鑑定、勘驗或保全書證；且保全證據之聲請，應表明應
  保全之證據，並釋明應保全之理由，此觀民事訴訟法第368 條
  第1項、第370條之規定即明。而所謂證據有滅失之虞，係指供
  為證據之材料本體，有消失之危險；至證據有礙難使用之虞，
  係指證據若不即為保全，將有不及調查使用之危險者而言。又
  證據保全之目的在防止證據之滅失，或難以使用，致影響裁判
  之正確；苟證據並非即將滅失，致有時間上之急迫性，而本案
  訴訟又已繫屬於法院，得於調查證據程序中為調查者，訴訟當
  事人原得於調查證據程序中聲請調查即可，自無保全證據之必
  要（最高法院92年度台抗字第2號、92年度台抗字第502號、94
  年度台抗字第726號、96年度台抗字第119號、96年度台抗字第
  225號、98年度台抗字第976號裁定參照）。
三經查：
(一)兩造間請求回復原狀等事件，已繫屬於原法院（案列99年度訴
  字第788號），並經原法院定期於民國99年6 月1日行言詞辯論
  程序，有民事起訴狀、審理單影本等件附卷可稽，是抗告人聲
  請保全之證據，包括至系爭房屋現場履勘、拍照存證，暨訊問
  相對人系爭房屋已施工部分詳情及支出費用明細，並令提出施
  工相關收據等，抗告人如認有調查之必要，自可於上開訴訟中
  請求法官即時為調查，並無聲請保全證據之急迫與必要，揆諸
  前開說明，抗告人殊無聲請保全上開證據之必要。
(二)又抗告人自承系爭房屋之所有權人為其子女張瓊方、張益誠、
  張文耀等語（見原法院卷第22頁，99年3 月19日聲請狀），並
  提出工程合約書、戶籍謄本、建物登記謄本在卷可稽，足認系
  爭房屋係在抗告人或其子女保管中，抗告人本得於訴訟中隨時
  提出作為證據方法，自無證據滅失或礙難使用之虞。再觀諸抗
  告人所提出之證據，就其所欲保全之證據有何滅失或礙難使用
  之虞，或就確定事、物之現狀有何必要性之情形，經核均不足
  以釋明，是抗告人主張有至系爭房屋現場履勘、拍照存證，暨
  訊問相對人系爭房屋已施工部分詳情及支出費用明細，並令提
  出施工相關收據等保全證據之必要云云，亦屬無據。
四從而，原法院以抗告人聲請保全之前開證據並無證據滅失或礙
  難使用之虞，且無於本件為保全證據之必要，因而裁定駁回其
  保全證據之聲請，於法並無違誤。抗告意旨，猶執陳詞指摘原
  裁定不當，求予廢棄，非有理由。
五據上論結，本件抗告為無理由。依民事訴訟法第495條之1 第1
  項、第449條第1項、第78條，裁定如主文。
中    華    民    國    99    年    5     月    31    日
                    民事第十二庭
                        審判長法  官  陳駿璧
                              法  官  李媛媛
                              法  官  李昆曄
正本係照原本作成。
不得再抗告。
中    華    民    國    99    年    5     月    31    日
                              書記官  莊昭樹

司法院資訊處製作；財團法人民間司法改革基金會備份。
